最　高　行　政　法　院　裁　定
                                     100年度裁字第1260號
抗  告  人  聯強旅行社有限公司
代  表  人  李美樺
訴訟代理人  李永裕  律師
上列抗告人因與相對人國家安全局間政府採購法事件，對於中華
民國99年12月31日臺北高等行政法院99年度訴字第196號裁定，
提起抗告，本院裁定如下︰
    主  文
抗告駁回。
抗告訴訟費用由抗告人負擔。
    理  由
一、按抗告法院認抗告為不合法或無理由者，應為駁回抗告之裁
    定。
二、本件原裁定以：臺北高等行政法院99年度訴字第196號判決
    （下稱原審判決）業於民國（下同）99年10月27日送達抗告
    人，有卷附送達證書可稽，上訴之不變期間自判決送達之翌
    日起，算至99年11月16日（星期二）即已屆滿，抗告人遲至
    99年11月17日始提出上訴狀，有收文戳可按，顯已逾上開不
    變期間。依行政訴訟法第241條前段及第246條第1項規定，
    其上訴即非合法，應予駁回。
三、抗告意旨略謂：本件抗告人於起訴時，其公司地址係載「高
    雄市○○區○○○路211號18樓之6」，足見其係以該址為其
    營業所。且查，抗告人亦無「除有必要，得於會晤之處所或
    其居所為送達」之情形，故應向該營利事業之營業所為送達
    。末查，抗告人之營業所非在原審法院管轄區域內，自需扣
    除在途期間7日，至99年11月23日（星期二）上訴期間始屆
    滿，則抗告人於99年11月17日提出上訴，並未逾越上訴期間
    等語。
四、行政訴訟法第51條第1項前段規定：「訴訟代理人就其受委
    任之事件，有為一切訴訟行為之權。……」同法第66條前段
    規定：「訴訟代理人除受送達之權限受有限制者外，送達應
    向該代理人為之。……」訴訟代理人既有為一切訴訟行為之
    權，收受送達自亦包括在內，除當事人在委任書內表明訴訟
    代理人無代理送達之權限者外，關於訴訟文書之送達，自應
    向該訴訟代理人為之。經查，本件訴訟委任狀並未記載抗告
    人所委任之訴訟代理人李保祿律師、鄭錦堂律師，有限制其
    收受送達權限之情形，有該訴訟委任狀附於原審卷可稽，原
    審判決書正本向該訴訟代理人為送達，即無不合。故原審判
    決於99年10月27日送達於抗告人之訴訟代理人，應認已合法
    送達，抗告人猶謂應向該營利事業之營業所送達，為無理由
    。原裁定並無不合，其抗告難認有理由，應予駁回。
五、據上論結，本件抗告為無理由。依行政訴訟法第104條、民
    事訴訟法第95條、第78條，裁定如主文。
中　　華　　民　　國　　100　 年　　5　　 月　　19　　日
                    最高行政法院第六庭
                        審判長法官　黃　合　文
                              法官　鄭　忠　仁
                              法官　劉　介　中
                              法官　帥　嘉　寶
                              法官　陳　鴻　斌

以  上  正  本  證  明  與  原  本  無  異
中　　華　　民　　國　　100　 年　　5　　 月　　20　　日
　　　　　　　　　　　　　　　書記官　汪  淑  菁